臺灣臺中地方法院刑事判決　　　　　　　95年度易字第3671號
公　訴　人　臺灣臺中地方法院檢察署檢察官
被　　　告　乙○○
　　　　　　　　　　號（
上列被告因家庭暴力防治法等案件，經檢察官提起公訴(95年度
偵字第22767號)，及聲請簡易判決處刑（聲請案號：95年度速偵
字第3998號）經本院豐原簡易庭認不宜以簡易判決處刑，簽移本
院改依通常程序審理，經本院合併審理，判決如下：
    主    文
乙○○違反法院依家庭暴力防治法第十三條所為禁止對被害人實
施家庭暴力行為、禁止直接或間接騷擾被害人之民事通常保護令
裁定，累犯，處有期徒刑陸月；又違反法院依家庭暴力防治法第
十三條所為禁止對被害人實施家庭暴力行為、禁止直接或間接騷
擾被害人之民事通常保護令裁定，累犯，處有期徒刑陸月；又違
反法院依家庭暴力防治法第十三條所為禁止對被害人實施家庭暴
力行為、禁止直接或間接騷擾被害人之民事通常保護令裁定，累
犯，處有期徒刑陸月。應執行刑有期徒刑壹年參月。
    犯罪事實
一、乙○○曾因違反家庭暴力防治法等案件，經本院於民國94年
    12月5日以94年度簡字第110號判處有期徒刑6月確定，甫於
    95年7月4日期滿執行完畢，詎仍不知悔改，其與丙○○為夫
    妻關係，二人間具有家庭暴力防治法第3條第1款之家庭成員
    關係。其於94年2月6日11時許，在臺中縣新社鄉○○街○段
    338巷3號住處，對丙○○施以家庭暴力行為，經丙○○向本
    院聲請核發民事通常保護令，經本院於94年5月4日以94年家
    護字第332號民事通常保護令裁定：乙○○不得對丙○○實
    施身體上或精神上不法侵害之行為。乙○○不得直接或間接
    對於丙○○為騷擾行為。又因乙○○多次對丙○○為不法侵
    害行為，經丙○○向本院聲請核發延長民事通常保護令之有
    效期間之裁定，經本院於95年5月30日以95年度家護聲字第
    26號裁定上開民事通常保護令准自95年5月4日起延長1年，
    上開民事通常保護令於95年6月8日送達予乙○○。詎乙○○
    明知上開民事通常保護令延長之事實，竟仍基於違反該保護
    令及恐嚇之犯意，而先後為以下之犯行：
(一)、於95年10月10日晚上10時許該保護令有效期間，酒後返家後
    故意將碗盤摔破在廚房，另將飯菜倒在樓梯口，丙○○見狀
    加以勸阻，乙○○竟以「一不做二不休，要給你死」之語恫
    嚇丙○○，致丙○○心生畏懼，以此方式騷擾丙○○，對其
    實施精神上不法侵害行為，而違反本院上開民事通常保護令
    。
(二)、乙○○另行起意，於95年10月23日晚上9時40分許該保護令
    有效期間，違反上開保護令，酒後辱罵丙○○且恐嚇丙○○
    ：「要給丙○○死」等語，致丙○○心生畏懼，以此方式騷
    擾丙○○，對其實施精神上不法侵害行為，而違反本院上開
    民事通常保護令。
(三)、再另行起意，於95年10月24日上午11時許該保護令有效期間
    ，將碗盤摔在地上且恐嚇丙○○稱：「已準備1支刀子要讓
    丙○○死」等語，致丙○○心生畏懼，以此方式騷擾丙○○
    ，對其實施精神上不法侵害行為，而違反本院上開民事通常
    保護令。
二、案經丙○○訴由臺中縣警察局甲○分局報告臺灣臺中地方法
    院檢察署檢察官聲請簡易判決處刑及偵查起訴。
    理    由
一、訊據被告乙○○固坦承：伊知悉告訴人丙○○曾向本院聲請
    核發民事通常保護令，經本院於94年5月4日以94年家護字第
    332號核發民事通常保護令裁定。再經本院於95年5月30日以
    95 年度家護聲字第26號裁定上開民事通常保護令准自95年5
    月4日起延長1年，上開民事通常保護令並於95年6月8日送達
    ，及伊曾於95年10月10日晚上10點許，在家中廚房丟破碗盤
    ，及將飯菜倒在樓梯口之事實不諱，惟矢口否認有何違反法
    院依家庭暴力防治法及恐嚇之犯行，辯稱：伊並非故意丟碗
    盤，是不小心將碗盤掉落在地，也非故意將飯菜倒在樓梯口
    ，是不小心將飯菜掉落該處，伊未曾說過「一不作二不休，
    要給你死」、「要給丙○○死」、「已經準備1支刀子要讓
    丙○○死」這些話恐嚇告訴人云云。惟查：
(一)、上開犯行，業據告訴人於警詢、偵查中指述綦詳，且告訴人
    於本院審理時亦以證人身分結證稱：於95年10月10日晚上10
    時許，被告在外喝酒後回家，就在住處的廚房把碗盤丟破在
    地上，而且把飯菜倒在樓梯口，伊跟被告說這麼老了還不改
    變，被告就對伊說「一不做二不休，要給你死」伊聽了很害
    怕。95年10月23日晚上9時40分許，被告恐嚇伊說「要讓伊
    死」，伊聽了很害怕。同年月24日上午11時許，被告喝酒回
    來就說「有準備1支刀子，要讓伊死」，伊聽了會害怕。伊
    報案後在警詢所陳述的內容均是事實等語明確（見本院96年
    1 月5日審理筆錄）。
(二)、證人即被告之媳婦林盈君於本院審理時結證稱：伊與被告同
    住，95年10月10日晚上10時許，伊原本在3樓房間，因為聽
    到打破東西的聲音才出來，伊到樓下就看到碗盤被打破，飯
    菜被倒在1樓的樓梯口，被告在客廳，告訴人問被告為何會
    這樣，被告就說「一不做二不休，要給你死」，不要讓告訴
    人好過等語明確（見本院96年1月5日審理筆錄）。
(三)、又被告曾於偵查中坦承：伊對於95年10月23日及同年月24日
    之犯行認罪，且以後不會再喝酒亂罵人，伊有說「要給丙○
    ○死」及「已經準備1支刀子要讓丙○○死」等語（見95年
    度速偵字第3998號偵查卷第8頁），亦與證人丙○○前揭所
    證述之情節相符，此外復有現場照片2張（見臺中縣警察局
    甲○分局刑案偵查卷第10頁）、本院民事通常保護令裁定、
    延長通常保護令裁定、本院送達證書回證等附卷可參，是被
    告前揭所辯，顯係事後卸責之詞，不足採信。本件事證明確
    ，被告犯行洵堪認定，應予依法論科。
二、按家庭暴力防治法所稱家庭暴力者，謂家庭成員間實施身體
    或精神上不法侵害之行為，又所稱騷擾者，謂任何打擾、警
    告、嘲弄或辱罵他人之言語、動作或製造使人心生畏怖情境
    之行為，家庭暴力防治法第2條第1項、第3項分別定有明文
    。查被告與告訴人係夫妻，二人有家庭暴力防治法第3條第1
    款所定之家庭成員關係。而被告竟以故意摔破碗盤、將飯菜
    倒在樓梯口、及以「一不做二不休，要給你死」、「要給丙
    ○○死」、「已經準備1支刀子要讓丙○○死」這些話恐嚇
    告訴人，顯屬對被害人實施精神上之不法侵害行為與直接騷
    擾行為。核被告所為，均係違反法院依家庭暴力防治法第13
    條第2項第1、2款所為之民事保護令，而係犯家庭暴力防治
    法第50條第1款、第2款之違反法院禁止對被害人實施家庭暴
    力行為、禁止直接或間接騷擾被害人之違反保護令罪、刑法
    第305條恐嚇危害安全罪。被告與告訴人彼此間具有前述之
    家庭成員關係，是被告對告訴人犯刑法第30 5條恐嚇危害安
    全罪，併應同時成立家庭暴力防治法第2條第2項之家庭暴力
    罪。（起訴書雖漏未引用刑法第305條及家庭暴力防治法第
    50條第2款，聲請簡易判決處刑書就被告所犯違反家庭暴力
    防治法部分，雖僅引用同條第2款之法條，惟公訴人於起訴
    書及本院陳述起訴要旨，均已提及被告恐嚇告訴人部分，即
    表示併就同法第2條第2項及第50條第1、2款部分予以起訴，
    是上開刑法第305條、家庭暴力防治法第2條第2項及第50 條
    第2款之法條，應單純僅係公訴人漏引；且此之漏引，核與
    被告實體之攻擊、防禦無影響，自應由本院逕依職權加以補
    充）。被告以一行為同時犯上開數罪名，均為想像競合犯，
    應依刑法第55條規定，各從一重之違反保護令罪論，而以家
    庭暴力防治法第50條第1款、第2款論科。又被告所犯3罪間
    ，犯意各別，行為互殊，應予分論併罰。被告曾於94年間，
    因違反家庭暴力防治法等案件，經本院於94年12月5日以94
    年度簡字第110號判處有期徒刑6月確定，甫於95年7月4日期
    滿執行完畢等情，有臺灣臺中地方法院檢察署刑案資料查註
    紀錄表，臺灣高等法院被告前案紀錄表在卷可參，其受有期
    徒刑執行完畢後，5年以內故意再犯本件有期徒刑以上之罪
    ，均為累犯，各應依刑法第47條第1項之規定加重其刑。爰
    審酌被告動輒即以言語或行動騷擾告訴人，經本院核定保護
    令，禁止其再對告訴人實施家庭暴力及騷擾行為後，仍視本
    院保護令規範於無物，竟對告訴人施以辱罵，致令告訴人身
    心驚恐，惶惶難以終日，惡性非輕，且犯罪後，仍矢口否認
    犯罪，態度不佳等一切情狀，各量處如主文所示之刑，並定
    其應執行之刑，以示懲儆。至公訴人對各罪均求處有期徒刑
    10月，定執行刑有期徒刑2年4月，衡以本件被告具體犯罪情
    節及量刑應斟酌情狀，稍嫌過重，併予敘明。
四、本院95年度易字第3563、3671號2案被告相同，爰合併審理
    、合併判決，附此敘明。
據上論斷，應依刑事訴訟法第452條、第299條第1項前段，家庭
暴力防治法第2條第2項、第50條第1款、第2款，刑法第11條前段
、第305條、第47條第1項、第55條、第51條第5款，判決如主文
。
中　　華　　民　　國　　96　　年　　1 　　月　　19　　日
                        臺灣臺中地方法院刑事第五庭
                            審判長法  官  鍾堯航
                                  法  官  郭妙俐
                                  法  官  劉麗瑛
上正本證明與原本無異。
如不服本判決，應於送達後10日內向本院提出上訴狀（須附繕本
），上訴於臺灣高等法院臺中分院。
                                  書記官  王玟
中　　華　　民　　國　　96　　年　　1 　　月　　19　　日
附錄論罪科刑法條
家庭暴力防治法第50條
違反法院依第13條、第15條所為之下列裁定者，為本法所稱之違
反保護令罪，處3年以下有期徒刑、拘役或科或併科新台幣10萬
元以下罰金︰
一、禁止實施家庭暴力行為。
二、禁止直接或間接騷擾、接觸、通話或其他連絡行為。
三、命遷出住居所。
四、遠離住居所、工作場所、學校或其他特定場所。
五、命完成加害人處遇計畫：戒癮治療、精神治療、心理輔導或
    其他治療、輔導。
中華民國刑法第305條
以加害生命、身體、自由、名譽、財產之事，恐嚇他人致生危害
於安全者，處2年以下有期徒刑、拘役或3百元以下罰金。
